# 请教陈版，关于实施新收入准则的会计政策披露问题

提问人：everest2017 时间：2021-08-19 12:39:43
请教陈老师：某企业在 2019 年度及以前采用完工百分比法确认收入，自 2020 年 1 月 1 日起，按照新收入准则的规定，将收入确认变更为终验法，并追溯调整 2020 年期初数。该企业计划以 2020 年度、 2021 年度、 2022 年度三期的报表申报IPO，由于 2020 年属于申报的第一年，即在整个申报期内皆执行新收入准则，那么在报告中还需要披露与新收入准则相关的会计政策变更吗？谢谢陈版主！

回答人：chenyiwei
不需要，因为申报期内各年度都是按照新准则执行，所以申报报表中无需披露与新收入准则相关的会计政策变更。

提问人：everest2017 时间：2021-08-23 10:19:00
谢谢陈老师回复！自 2020 年 1 月 1 日起，按照新收入准则的规定，将收入确认变更为终验法，并追溯调整 2020 年期初数，该追溯调整的数据在股东权益变动表表中的“加：会计政策变更”处披露。如果在附注中不披露收入的会计政策变更，会不会与报表不衔接呢？

回答人：chenyiwei
这是申报期最早期初发生的变更，与之相对的原政策并未在报告期内执行过。